# 关于土地摊销的问题

提问人：wx_5dc3bc5d30f5 时间：2020-03-24 08:05:28
持有准备增值后转让的土地使用权作为投资性房地产成本计量下为什么要继续摊销，而如果作为持有待售资产则停止摊销呢 ？

回答人：chenyiwei
持有待售资产有明确的处置承诺，且预计可的一年内完成处置，其摊销对其最终对外出售价格已经没有影响，且摊销也与其经济利益实现方式不相关。
相比之下，持有准备增值后转让的土地使用权没有明确处置计划，其能否在未来实现处置、能否实现何时可实现处置都有很大不确定性，故应视同闲置固定资产继续计提摊销。